【裁判字號】    95,簡上,426
【裁判日期】    951227
【裁判案由】    賭博
【裁判全文】
臺灣桃園地方法院刑事判決             95年度簡上字第426號
上  訴  人
即  被  告  乙○○
上列上訴人即被告因賭博案件，不服本院95年度桃簡字第1124號
，中華民國95年6 月30日第一審刑事簡易判決（檢察官聲請簡易
判決處刑案號：臺灣桃園地方法院檢察署95年度偵字第7259號）
，提起上訴，本院管轄之第二審地方法院合議庭適用第一審通常
程序判決如下：
    主  文
原判決關於乙○○部分撤銷。
乙○○無罪。
    理  由
一、公訴意旨略以：被告乙○○與甲○○係夫妻關係，2 人共同
    基於意圖營利供給賭博場所之犯意，自民國95年2 月10日起
    ，連續提供其位於桃園縣八德市○○路○ 段490 巷46弄1 衖
    3 之2 號租屋處，供他人以四色牌（俗稱「十胡仔」）為賭
    具賭博財物。其賭法為各家發18張牌後輪流出牌，湊足「8
    胡」後始可胡牌，每人需給胡牌者新台幣（下同）200 元，
    胡牌3 次之賭客需給被告甲○○50元。嗣於95年3 月13日下
    午5 時20分許，為警在上址內當場查獲賭客謝守然、林榮椿
    、余秋美、蕭有亮、郭月鳳等人在內賭博財物，並扣得賭具
    四色牌1260副、賭資6,100 元、抽頭金500 元等物，始查悉
    上情，因認被告乙○○涉犯刑法第268 條之意圖營利供給賭
    博場所及聚眾賭博罪嫌（被告甲○○業經本院95年度桃簡字
    第1124號判決判處有期徒刑3 月，如易科罰金，以銀元300
    元折算1 日，經被告甲○○提起上訴後，復又撤回上訴而告
    確定）。
二、按犯罪事實應依證據認定之，無證據不得認定其犯罪事實。
    又不能證明被告犯罪者，應諭知無罪之判決，刑事訴訟法第
    154 條第2 項、第301 條第1 項分別定有明文。又按事實之
    認定，應憑證據，如未能發現相當證據，或證據不足以證明
    自不能以推測或擬制之方法，為裁判基礎；再按認定犯罪事
    實，所憑之證據，雖不以直接證據為限，間接證據亦包括在
    內，然無論直接或間接證據，其為訴訟上之證明，須於通常
    一般之人均不致於有所懷疑，而得確信其為真實之程度者，
    始得據之為有罪之認定，倘其證明尚未達到此一程度，而有
    合理性懷疑之存在時，即無從為有罪之認定，最高法院40年
    台上字第86號、76年台上字第4986號判例意旨可資參照。
三、本件公訴人認上訴人即被告乙○○涉犯上揭賭博犯行，係以
    證人即賭客謝守然、林榮椿、余秋美、蕭有亮、郭月鳳於警
    詢及偵查之證述，且依房屋租賃契約書之記載，而認桃園縣
    八德市○○路○ 段490 巷46弄1 衖3 之2 號之處所，係被告
    乙○○承租，此外，復依據卷附之臨檢紀錄表、扣押物品目
    錄表、扣押筆錄各1 份、現場照片11幀、扣案之賭具四色牌
    1260副、賭資6,100 元、抽頭金500 元等物品為據。然訊據
    被告乙○○堅詞否認有供給賭博場所及聚眾賭博之犯行，辯
    稱：伊擔任計程車司機，是伊上班期間，被告甲○○叫友人
    到家裡去賭博，伊並不知情等語。經查：
    (一)被告甲○○係被告乙○○之妻，自95年2 月10日起，提供
      其位於桃園縣八德市○○路○ 段490 巷46弄1 衖3 之2 號
      3 樓之租屋處，提供其所有之四色牌（俗稱「十胡仔」）
      為賭具，並負責在場收取抽頭金，其方式為各家發18張牌
      後輪流出牌，湊足「8 胡」後始可胡牌，每人需給胡牌者
      新台幣200 元，胡牌3 次之賭客需給被告甲○○50元抽頭
      金。嗣於95年3 月13日下午5 時20分許，被告甲○○聚集
      謝守然、林榮椿、余秋美、蕭有亮、郭月鳳等人以四色牌
      賭博財物之際，為警在上開場所查獲等情，此據被告乙○
      ○供述在卷，並經證人即同案被告甲○○、證人即查獲員
      警江金寶於本院審理中證述明確，且有證人即賭客謝守然
      、林榮椿、余秋美、蕭有亮、郭月鳳於警詢及偵查中證述
      綦詳，復有臨檢紀錄表、扣押物品目錄表、扣押筆錄各1
      份、現場照片11幀、扣案之賭具四色牌1260副、賭資6,
      100 元、抽頭金500 元等物品扣案可佐，是此部分之事實
      堪以認定，合先敘明。
    (二)桃園縣八德市○○路○ 段490 巷46弄1 衖3 之2 號之處所
      ，係由被告乙○○於95年2 月9 日向案外人曹美雲承租，
      期間為自95年2 月10日起至96年2 月9 日，為期1 年，每
      月租金為8,000 元，供被告乙○○、甲○○及其子女共同
      居住一情，亦經被告乙○○、甲○○2 人供承明確，且觀
      諸卷附被告乙○○、甲○○2 人於95年7 月21日提出於本
      院之上訴狀，就渠等之居所，亦記載桃園縣八德市○○路
      ○ 段490 巷46弄1 衖3 之2 號之處，並於警詢、偵查及本
      院審理期間，供稱渠等之居所亦為上開處所，顯見被告乙
      ○○上開自白核與事實相符，堪信為真實。是應認被告乙
      ○○及其妻甲○○對於桃園縣八德市○○路○ 段490 巷46
      弄1 衖3 之2 號之居所，各自均具有管理支配之權限。
    (三)被告乙○○於警詢中供稱：被告甲○○拿部分抽頭金給伊
      去買菜等語（見偵查卷第20頁），經本院依職權勘驗被告
      乙○○之警詢錄音帶，其內容核與偵查卷附之警製之調查
      筆錄內容相符且係出於任意性，雖證人即被告甲○○於本
      院審理中證稱：伊所拿的抽頭金，除購買飲料予賭客飲用
      外，若有剩餘，則自己收下，並未交予被告乙○○等語（
      見本院95年12月13日審判筆錄第14頁），而與上開被告乙
      ○○之供述不符，惟觀諸證人即被告甲○○於本院審理中
      證稱：在伊家裡，大多係由被告乙○○負責煮飯等語（見
      本院上開筆錄第13頁），應認被告乙○○於警詢中供稱：
      被告甲○○交抽頭金予伊買菜煮飯等語，係符真實，證人
      甲○○於本院審理中證稱，並未交付抽頭金予被告乙○○
      等語，係屬迴護被告乙○○之詞，不足採信。又被告乙○
      ○辯稱：伊不知道為何家裡擺放四色牌多達1260副等語，
      惟查，觀諸現場照片所示，所查獲之四色牌數量眾多，部
      分尚擺放在開放式之置物櫃上，明眼一望即知，且被告乙
      ○○係以上開處所為日常生活起居之處，焉有不知家裡擺
      放多達1260副之四色牌，是被告乙○○上開辯解，係屬飾
      卸之詞，不足可採。末被告乙○○亦自承：伊於95年3 月
      13日為警查獲之前，即已知悉被告甲○○找朋友到家裡賭
      四色牌之情，但已告誡被告甲○○等語；綜上所述，顯見
      被告乙○○對於被告甲○○供給渠等位於桃園縣八德市○
      ○路○ 段490 巷46弄1 衖3 之2 號之居處為賭博場所，並
      聚眾賭博一情，具有認識。
    (四)證人即賭客余秋美於偵查中證稱：被告甲○○打電話問伊
      要不要玩，伊去被告甲○○那裡玩過三、五次，被告乙○
      ○沒有在玩，他後來才回來，就在廚房煮飯，沒有跟伊等
      一起玩，乙○○不會玩等語；證人郭月鳳於偵查中證稱：
      伊曾去被告甲○○那裡玩過二、三次，伊自己去甲○○那
      裡，乙○○沒有在玩，他後來開計程車回來，沒有跟伊等
      一起玩，乙○○沒有跟伊玩過，他會不會玩伊不知道等語
      ；證人林榮椿於偵查中證稱：伊於95年3 月13日為警查獲
      當日下午一、二點至被告甲○○上開居處玩四色牌，伊去
      那裡玩過四、五次，乙○○沒有在玩，他不會玩，他在開
      計程車，回來就到廚房煮飯，他沒有跟伊一起玩等語；證
      人蕭有亮於偵查中證稱：伊於95年3 月13日為警查獲當日
      下午一、二點去被告甲○○上開居處，被告甲○○跟伊玩
      四色牌，乙○○沒有在玩，他在開計程車，後來才回來，
      就在廚房煮飯，沒有跟伊一起玩等語；證人謝守然於偵查
      中證稱：伊於95年3 月13日為警查獲當日下午一、二點至
      被告甲○○上開居處玩四色牌，是被告甲○○打電話叫伊
      過去，伊去那裡玩過二、三次，乙○○沒有在玩，他不會
      玩，他在開計程車，他沒有跟伊一起玩等語（見偵查卷第
      98頁至第101 頁）。觀諸上開證人即賭客謝守然、林榮椿
      、余秋美、蕭有亮、郭月鳳之證述內容，渠等均係應被告
      甲○○之邀而至被告甲○○上開居處玩四色牌，被告乙○
      ○並未參與賭博，且證人於警詢及偵查中均證稱：胡牌3
      次者，則需給付被告甲○○50元等語，顯見被告乙○○並
      未收受賭客交付之抽頭金。
    (五)綜上，雖被告乙○○對於被告甲○○供給渠等位於桃園縣
      八德市○○路○ 段490 巷46弄1 衖3 之2 號之居處為賭博
      場所，並聚眾賭博一情，具有認識，業如前述，惟被告乙
      ○○及被告甲○○，2 人對於渠等共同居住之桃園縣八德
      市○○路○ 段490 巷46弄1 衖3 之2 號之處所既各自具有
      支配管領之權限，則尚難僅憑該處所係由被告乙○○承租
      ，遽認其有供給該處為賭博場所之主觀犯意；而賭客謝守
      然、林榮椿、余秋美、蕭有亮、郭月鳳等人，係被告甲○
      ○召集，並非被告乙○○，且被告乙○○亦未參與四色牌
      之賭博，而賭客謝守然等人亦無交付抽頭金予被告乙○○
      等情，業如前述，雖被告乙○○事後自被告甲○○處取得
      部分之抽頭金以買菜、煮飯，亦難憑此即認被告乙○○對
      於被告甲○○聚眾賭博之犯行，具有犯意聯絡；又被告乙
      ○○雖於警詢中供稱：伊有時會幫忙煮飯給賭客謝守然等
      人食用及提供茶水，惟上開處所既係被告乙○○之居處，
      賭客謝守然等人至其居處，被告乙○○提供茶水、煮飯予
      賭客飲食，係屬人之常情，亦難憑此即認被告乙○○此部
      分之行為，與被告甲○○聚眾賭博之犯行有行為分擔。從
      而，依公訴人所舉之證據，不足以證明被告乙○○有供給
      賭博場所及聚眾賭博之犯行，此外，復查無其他積極證據
      足認被告乙○○有此部分之犯行，是不能證明被告乙○○
      犯罪，應為無罪之諭知。
四、本件被告乙○○並無檢察官聲請簡易判決處刑書所指之犯罪
    行為，而應為對其諭知無罪之判決，已如前述，原聲請簡易
    處刑有刑事訴訟法第451 條之1 第4 項第3 款之情形，原審
    本不得適用刑事訴訟法第七編所定之簡易程序對被告為論罪
    科刑，而應依刑事訴訟法第452 條規定適用通常程序而為審
    判，則本院於撤銷原判決關於被告乙○○部分後，適用第一
    審通常程序而為第一審通常程序判決，併此敘明。
據上論斷，應依刑事訴訟法第455 條之1 第1 項、第3 項、第45
2 條、第369 條第1 項前段、第364 條、第301 條第1 項，判決
如主文。
本案經檢察官鍾雅蘭到庭執行職務
中    華    民    國    95    年    12    月    27    日
                  刑事第四庭  審判長法  官  黃斯偉
                                    法  官  蘇昭蓉
                                    法  官  陳心婷
上正本證明與原本無異。
如不服本判決，應於判決送達後10日內向本院提出上訴狀（應附
繕本）。
                                    書記官  陳青瑜
中    華    民    國    96    年    1     月    5     日


司法院資訊處製作；財團法人民間司法改革基金會備份。
